臺灣桃園地方法院交通事件裁定　　　　　　　　　　九十三年度交聲字第五四八號
　　原處分機關　交通部公路總局新竹區監理所桃園監理站
　　異　議　人
　　即受處分人　甲○○　男　三.
右列受處分人因違反道路交通管理處罰條例案件，對於交通部公路總局新竹區監理所
桃園監理站於民國九十三年十月二十一日桃監裁罰字第裁五二─Ｄ一Ａ三六四０一七
號、五二─Ｄ一Ａ三八二一三二號及九十三年八月四日桃監裁罰字第裁五二─000
000000號違反道路交通管理事件裁決書所為之處分聲明異議，本院裁定如左：
    主  文
異議駁回。
    理  由
一、按汽車行駛至交岔路口，其行進、轉彎，應遵守燈光號誌或交通警察之指示。道
    路交通安全規則第一百零二條第一項第一款定有明文。又汽車（含機車）駕駛人
　　，行經有燈光號誌管制之交岔路口闖紅燈者，處新臺幣（下同）一千八百元以上
　  五千四百元以下罰鍰。並各記違規點數三點。汽車駕駛人在六個月內，違規記點
    共達六點以上者，吊扣駕駛執照一個月。道路交通管理處罰條例第五十三條、第
    六十三條第一項第三款、第三項亦設有明文規定。
二、本件異議人即受處分人甲○○於民國九十三年七月十二日二十二時四十分許，騎
    乘車號ＪＬ九─六０七號重型機車行經桃園縣桃園市○○路與上海路設有號誌管
    制之交岔路口時，因「闖紅燈」為警攔停舉發，並填掣桃警局交字第Ｄ一Ａ三六
    四０一七號舉發違反道路交通管理事件通知單（下稱舉發單），載明應到案日期
    為九十三年七月二十九日，由異議人當場簽收。又於九十三年七月二十一日二十
    三時十分許，異議人騎乘上開機車行經桃園市○○路與大林路設有號誌管制之交
    岔路口時，再因「闖紅燈」行為，為警攔停舉發，並填掣桃警局交字第Ｄ一Ａ三
    八二一三二號舉發單，載明應到案日期九十三年八月六日，由異議人當場簽收。
    嗣異議人均未遵期到場提出申訴，亦未繳納罰鍰，遲至九十三年八月十七日及九
    十三年八月二十三日始到場陳述意見等情，有前開舉發通知單二紙、桃園縣政府
    警察局桃園分局九十三年九月二十二日桃警分交字第０九三一０五０二二八、０
    九三一０五０二二八號函及交通違規陳述單及查詢單二紙在卷可稽。異議人對於
    其於右揭時地騎乘機車行經舉發地點，均不否認，惟辯稱：舉發地點桃園市○○
    路與上海路交岔路口，未設有多時相號誌之警告標誌，使其誤判為綠燈而向前行
    駛，又其行經桃園市○○路與大林路交岔路口時，當時係轉彎車，執勤員警誤認
    係直行車而舉發「闖紅燈」，均有所誤，又桃鶯路聯絡春日路已改為汽車專用道
    ，機車無法行駛，而後方汽車則通過高架橋方向駛去，夜間交通號誌，應為警示
    作用，且此路口既已改成汽車專用行駛，橋下則為丁字路口，橋下涵洞又是迴轉
    道，紅綠燈應設於此，而非橋頭，禁止橫向車輛大型車往橋上行駛，警察應在此
    督導告戒，而非在此守道開單，剝奪人民血汗錢增加國庫稅收等云云。
三、按人民違反法律上之義務而應受行政罰之行為，法律無特別規定時，雖不以出於
    故意為必要，仍須以過失為其責任條件。但應受行政罰之行為，僅須違反禁止規
    定或作為義務，而不以發生損害或危險為其要件者，推定為有過失，於行為人不
    能舉證證明自己無過失時，即應受處罰。司法院大法官會議釋字第二七五號著有
    解釋文可資參照。經查，桃園縣桃園市○○路與上海路及桃鶯路與大林路之交岔
    路口，均為設有號誌管制之交岔路口，有異議人所提現場照片可稽，又前開交岔
    路口之號誌均非屬多時相號誌，中山路由中壢往桃園方向，或桃鶯路鶯歌往桃園
    方向，均無紅燈可右轉之號誌，亦有前開照片可稽，而異議人於舉發時地，確有
    「闖紅燈」之事實，亦經原舉發機關查明屬實，並有經異議人簽收之舉發單在卷
    可稽，異議人既有違反法律上之義務而應受行政罰之行為，其既不能證明自已無
    過失，即應受處罰。至於異議人所指行車管制或號誌設置不當之情，核屬交通行
    政主管機關權責，異議人如認其設置或管制有疏失，應循正常管道向上開機關反
    應。
四、原處分機關以異議人先後二次「闖紅燈」，且未於期限內到案陳述意見或繳納罰
    鍰，依違反道路交通管理處罰條例第五十三條、第六十三條第三項及道路交通管
    理事件統一裁罰基準及處理細則第四十一條之規定，分別裁處罰鍰三千六百元、
    記違規點數三點，罰鍰三千六百元、記違規點數三點，並以其於六個月內違規記
    點共達六點以上，而裁處吊扣駕駛執照一個月之處分，於法洵無違背，異議人聲
    明異議，並無理由，應予駁回。
五、據上論斷，應依道路交通管理處罰條例第八十七條第二項，道路交通案件處理辦
    法第十九條，裁定如主文。
中      華      民      國      九十三      年    十二    月   　三十　 日
                                      臺灣桃園地方法院交通法庭
                                          法  官  黃斯偉
右正本證明與原本無異。
如不服本裁定，應於送達後五日內，向本院提出抗告狀。
                                          書記官  李珈慧
中      華      民      國      九十三      年    十二    月   　三十　 日
